臺灣新竹地方法院刑事判決　　　　　　　　　　　　　九十一年度訴字第五六六號
　　公　訴　人　臺灣新竹地方法院檢察署檢察官
　　被　　　告　甲○○
右列被告因違反毒品危害防制條例案件，經檢察官提起公訴（九十一年度毒偵字第七
一０號），本院判決如左：
    主  文
甲○○連續施用第一級毒品，累犯，處有期徒刑捌月，扣案之摻有海洛因之煙絲乙包
，沒收銷燬之；又連續施用第二級毒品，累犯，處有期徒刑陸月，扣案之施用毒品器
具壹組、玻璃球壹個及吸管壹枝，均沒收。主刑部分應執行有期徒刑壹年。
    事  實
一、甲○○前曾於民國八十七年三月間因違反麻醉藥品管理條例案件，經本院判處有
    期徒刑四月，於八十七年六月二十三日易科罰金執行完畢。又於八十七年六月間
    因施用第二級毒品安非他命，經本院以八十七年度毒聲字第三二號裁定送觀察、
    勒戒後，認無繼續施用毒品傾向，經臺灣新竹地方法院檢察署檢察官（下稱檢察
    官）於八十七年七月二十三日以八十七年度偵字第三三一一、三三一三號為不起
    訴處分確定；復於八十八年三月間因施用毒品安非他命、海洛因，經本院以八十
    八年度毒聲字第一一六０號裁定送觀察、勒戒後，亦認無繼續施用毒品之傾向，
    經檢察官於八十八年十二月八日以八十八年度偵字第一九四五號為不起訴處分確
    定。甲○○竟仍不知悔改，復基於施用第一級毒品海洛因之概括犯意，自九十年
    四月初某日起至九十一年五月六日晚上十一時許止，連續在其位於新竹市○○路
    一一八巷六三弄十號住處，以將海洛因粉摻入香煙吸食之方式，約每星期施用一
    至二次之頻率，連續施用第一級毒品海洛因多次。另基於施用第二級毒品安非命
    之概括犯意，自九十年四月初某日起至九十一年五月六日晚上十一時許止，連續
    在上開地點，以將安非他命置於玻璃球內，再以火燒烤，吸其煙霧之方式，約每
    星期施用二至三次之頻率，連續施用第二級毒品安非他命多次。嗣於九十一年五
    月七日下午二時許，在前開住處為警搜索查獲，並扣得摻有海洛因毒品之煙絲一
    包、施用毒品器具一組、玻璃球一個、吸管一枝及分裝袋六十三個。旋其再經檢
    察官聲請，經本院於九十一年八月二十九日，以九十一年度毒聲字第八四八號裁
    定令入戒治處所施以強制戒治。
二、案經新竹市警察局第二分局報請臺灣新竹地方法院檢察署檢察官偵查起訴。
    理  由
一、認定犯罪事實所憑之證據及其認定之理由：
（一）被告甲○○於檢察官偵查中及本院審理時之自白。
（二）並有扣案之摻有海洛因毒品之煙絲一包、施用毒品器具一組、玻璃球一個、吸
      管一枝及照片五幀可資證明。
（三）又被告為警查獲時，經採尿送驗結果，呈第二級毒品安非他命之陽性反應、第
      一級毒品海洛因代謝後之嗎啡陽性反應，分別有姓名對照表、新竹市衛生局篩
      檢報告書及國防部憲兵司令部刑事鑑識中心鑑驗通知書各一紙（見偵查卷宗第
      三十九、四十頁及第五十七頁）在卷可查。
（四）另被告前於八十七年間因施用第二級毒品安非他命，經本院以八十七年度毒聲
      字第三二號裁定送觀察、勒戒後，認無繼續施用毒品傾向，經檢察官於八十七
      年七月二十三日以八十七年度偵字第三三一一、三三一三號為不起訴處分確定
      ，復於八十八年三月間因施用毒品安非他命、海洛因，經本院以八十八年度毒
      聲字第一一六０號裁定送觀察、勒戒後，亦認無繼續施用毒品之傾向，經檢察
      官於八十八年十二月八日以八十八年度偵字第一九四五號為不起訴處分確定，
      亦有該不起訴處分書（見偵查卷宗第四十一頁以下）、臺灣高等法院被告全國
      前案記錄表及臺灣新竹地方法院檢察署刑案資料查註記錄表附卷足憑。是被告
      前二次違反毒品危害防制條例第十條第二項之罪，經觀察、勒戒後，無繼續施
      用毒品傾向，均由檢察官為不起訴處分後，三犯毒品危害防制條例第十條第二
      項之罪，經裁定令入戒治處所施以強制戒治之事證明確，被告之犯行足以認定
      ，被告所為應予以依法論罪科刑。
二、論罪、刑罰加重及科刑與適用之法律：
（一）被告甲○○所為，係犯毒品危害防制條例第十條第一項之施用第一級毒品罪及
      同條第二項之施用第二級毒品罪。被告持有第一、二級毒品之低度行為為施用
      第一、二級毒品之高度行為所吸收，均不另論罪。
（二）連續犯：其先後多次施用第一、二級毒品犯行，均時間相近，所犯各為構成要
      件相同之罪名，皆係基於概括犯意為之，應均依連續犯規定，各論以一罪，並
      分別加重其刑。
（三）數罪併罰：其所犯施用第一級毒品及施用第二級毒品二罪間，犯意各別，行為
      不同，應分別論罪，合併處罰之。
（四）累犯：被告有事實欄所載之前案，有臺灣高等法院被告全國前案記錄表及臺灣
      新竹地方法院檢察署刑案查註紀錄表各一份為證，五年以內再犯本件有期徒刑
      以上之罪，為累犯，應均依刑法第四十七條規定，並遞加重其刑。
（五）併予審酌部分：公訴人雖僅就被告於九十一年四月初某日起至同年五月六日晚
      上十一時（起訴書誤載為五月七日十五時）止，分別回溯前二十六小時及九十
      六小時內之某時，分別施用海洛因、安非他命之犯行提起公訴，然檢察官就犯
      罪事實一部起訴者，其效力及於全部，今被告於審判中供承其自九十年四月初
      某日起至九十一年五月六日晚上十一時許止有連續施用毒品安非他命、海洛因
      之犯行，因與前開公訴人起訴部分之犯罪事實，有連續犯之裁判上一罪關係，
      基於審判不可分之原則，此部分應為起訴效力所及，本院自應一併審究，併此
      敘明。
（六）科刑：
  １、主刑：審酌安非他命及海洛因等毒品，危害施用者之神經中樞，使施用者產生
      幻聽及幻想之症狀，對施用者之健康產生不良之影響，同時因幻聽及幻想結果
      亦可能使施用者對周遭之人施暴，對公共秩序產生危害，且被告經過二次勒戒
      後，仍不知自制，連續犯施用第一、第二級毒品，足見其缺乏拒用毒品之決心
      ，兼以施用毒品所生危害以自戕健康為主，再被告於本院審理時坦白承認犯行
      ，尚有悔意等一切情狀，分別量處如主文所示之刑，並定其應執行之刑。
  ２、從刑（沒收）：至扣案之摻有海洛因毒品之煙絲一包，因海洛因與煙絲已無法
      析離，海洛因既屬第一級毒品且屬違禁物，應依毒品危害防制條例第十八條第
      一項前段之規定，宣告沒收銷燬之；而另扣案之施用毒品器具一組、玻璃球一
      個及吸管一支，為被告所有供施用安非他命所用之物，已經被告自承在卷，應
      依刑法第三十八條第一項第二款規定，宣告沒收。至扣案之分裝六十三個，被
      告雖自承亦為其所有然尚乏證據證明係供前開施用海洛因、安非他命毒品所用
      之物，又非違禁物，爰不另為沒收之諭知。
三、應依刑事訴訟法第二百九十九條第一項前段，毒品危害防制條例第十條第一項、
    第二項、第十八條第一項前段，刑法第十一條前段、第五十六條、第五十一條第
    五款、第四十七條、第三十八條第一項第二款，判決如主文。
本案經檢察官邱朝智到庭執行職務。
中      華      民      國    九十一    年      九      月     二十     日
                                  臺灣新竹地方法院刑事第一庭
                                      法  官  馮  俊  郎
右正本證明與原本無異。
如不服本判決，應於判決送達後十日內向本院提出上訴狀（應附繕本），上訴於臺灣
高等法院。
                                      書記官  鄭  姿  萍
中      華      民      國    九十一    年      九      月     二十     日
附錄本案論罪科刑實體法條全文：
毒品危害防制條例第十條第一項、第二項：
施用第一級毒品者，處六月以上五年以下有期徒刑。
施用第二級毒品者，處三年以下有期徒刑。
